臺灣高等法院刑事判決　　　　　　　　　　　　　九十二年度上訴字第三九三九號
　　上　訴　人　臺灣士林地方法院檢察署檢察官
　　被　　　告　辛○○
　　選任辯護人　張　權　律師
　　　　　　　　邵　華　律師
　　被　　　告　丙○○
　　選任辯護人　甲○○　律師
　　　　　　　　庚○○　律師
　　被　　　告　乙○○
　　選任辯護人　張國雄　律師
　　被　　　告　己○○
　　選任辯護人　任鳴鉅　律師
　　被　　　告　丁○○
　　選任辯護人　蘇錦霞　律師
右上訴人因被告違反槍砲彈藥刀械管制條例案件，不服臺灣士林地方法院九十二年度
訴字第一一七號，中華民國九十二年八月二十九日第一審判決（起訴案號：臺灣士林
地方法院檢察署九十年度偵字第六四八三號、九十一年度偵字第三一一八號、九十一
年度偵緝字第八○八號）提起上訴，本院判決如左：
    主  文
原判決關於己○○、丁○○、辛○○、乙○○、丙○○部分均撤銷。
己○○、丁○○共同未經許可持有手槍，均累犯，己○○處有期徒刑柒年陸月；丁○○處有期徒刑伍年拾月，併各科罰金新臺幣拾萬元。罰金如易服勞役，均以每日新臺
幣玖佰元（銀元參佰元）折算壹日。
辛○○、乙○○、丙○○共同未經許可持有手槍，辛○○處有期徒刑柒年貳月；乙○○處有期徒刑伍年陸月；丙○○處有期徒刑伍年；併各科罰金新臺幣捌萬元。罰金如
易服勞役，均以每日新臺幣玖佰元（銀元參佰元）折算壹日。
扣案之制式克拉克（ＧＬＯＣＫ）一七Ｃ型口徑九ＭＭ自動手槍、改造克拉克（ＧＬ
ＯＣＫ）半自動手槍、巴西ＴＡＵＲＵＳ廠製ＰＴ九二ＡＦＳ口徑九ＭＭ制式半自動
手槍各壹枝，子彈計拾陸顆（其中拾肆顆裝彈匣），均沒收。
    事  實
一、己○○曾於民國七十九年間，因殺人案件，經本院以七十九年度重上訴字第十號
    判處有期徒刑十三年確定，復依「中華民國八十年罪犯減刑條例」之規定，經本
    院裁定減刑為有期徒刑八年八月，而於八十七年一月十五日假釋期滿視為執行完
    畢。丁○○曾於八十七年間，因重利案件，經臺灣臺北地方法院判處有期徒刑六
    月，而於八十七年十二月十八日易科罰金執行完畢，均不知悔改。緣因己○○經
    營桶裝瓦斯配銷生意與辛○○產生地盤問題，兼因其友人李佳昌（為原審通緝中
    ）在酒店飲酒所生之糾紛，乃透過不知情之謝銘坤邀約辛○○等人於民國九十年
    五月二十四日晚上，至臺北市北投區○○○路○段一號地下室前臺北市市議陳進
    祺服務處談判。雙方為壯大聲勢，己○○便邀集丁○○、李佳昌及數位姓名年籍
    不詳之成年男子，共同基於傷害及持有管制手槍之犯意聯絡，由己○○囑由丁○○持有手槍一支，共同前往上開地點，亦囑由其他不詳姓名男子持槍在該服務處
    外面，伺機行事。另一方面，辛○○則夥同劉宏仁（另為檢察官通緝中）、乙○○、戊○○、丙○○等人，亦基同傷害及持有管制手槍之犯意聯絡，一同前往前
    揭地點。雙方碰面後，由辛○○與己○○商談前揭事宜，迄同日晚上九時許，雙
    方談不攏而互罵起衝突，己○○說「不然就輸贏」（即大家來拼拼看，那個會贏
    ），談判破裂，辛○○即自其腰際間拿出乙把黑色手槍先對天花板開槍後，隨即
    朝對方開槍後，此際，己○○立在屋外伺候之二青年，各持槍衝入（其中一枝為
    銀白色），為戊○○阻擋，並予拉槍未果，雙方互開數槍後，均向外逃逸，槍擊
    間，戊○○遭擊中腰部，因此受有槍彈貫合併第一腰椎粉碎性骨折、兩側第十二
    肋骨部份骨折、肋間動脈斷裂後腹腔急性出血、腰脊髓神經下半身麻痺不遂（目
    前為永久性癱瘓）；而丁○○因此受有右小腿貫通性槍彈傷、左第四趾槍彈傷等
    傷害。嗣於同年五月二十九日，臺北市政府警察局北投分局接獲民眾報案後，在
    臺北市○○區○○路一九二號公車站牌附近起獲具有殺傷力之制式克拉克
    （ＧＬＯＣＫ）一七Ｃ型口徑九ＭＭ自動手槍一支、改造克拉克半自動手槍一枝
    、巴西貝瑞塔ＴＡＵＲＵＳ口徑九ＭＭ制式半自動手槍一支及子彈十六顆（其中
    十四顆裝入彈匣內）。迄同年六月十六日晚上八時二十分許，丙○○見警方已開
    始調查，乃主動至北投警察分局說明案情後始循線查悉上情。
二、案經台北市政府警察局北投分局報由臺灣士林地方法院檢察署檢察官偵查起訴。
    理  由
一、訊據被告己○○等五人均矢口否認右揭犯罪事實，己○○辯稱：伊僅受陳進祺議
    員之交代，幫忙協調爭議之事，雙方發生槍擊與之無涉云云；丁○○辯稱：伊被
    邀是指有酒店的事，亦不知何因竟發生這樣，且伊本人亦當場中槍受傷，起訴事
    實顯與實際不符云云；辛○○辯稱：伊僅幫己○○聯絡到場，僅看到不認識之人
    拿槍進來，朝天花板開槍，聽到槍聲二、三響，大家就離開，伊並無開槍傷人云
    云；乙○○辯稱：伊只戴辛○○至陳議員服務處，只看見有一人（非本案被告）
    拿槍進來，戊○○去搶槍，就聽到槍聲，伊就跑了，不知究竟何事云云；丙○○
    辯稱：伊應辛○○之邀到陳議員服務處，不知係談何事，開始吵鬧時看到辛○○
    拿隻手槍，外面跑進來的人拿槍，伊即去阻擋及搶槍云云。
二、惟查，本件係因被告己○○與辛○○間為經營桶裝瓦斯生意如何分配經銷區域，
    及己○○之友李佳昌到台北市國賓飯店二樓爵爺酒店消費，所生衝突，由己○○
    於九十年五月二十三日先邀辛○○帶戊○○即刻到台北市北投區○○○路○段一
    號地下室，前市議員陳進祺服務處談判，因辛○○一時無法找到戊○○，始再約
    定於翌日（即五月二十四日）晚間在該處再談，已為己○○、辛○○及丁○○一
    致所供明（見第八○八號偵緝卷第、七○頁、第六四八三號偵卷第一八九反面二
    二○、三七、三九頁）。而五月二十四日晚間在該地下室談判中，本件被告（含
    戊○○）等人均到場於室內，雙方起衝突，乃持槍互為射擊，其中戊○○、丁○○各中槍成傷，均送慶生醫院急救治療之事實，迭為被告等所是認，且互供相符
    ，應堪認係實在（只是各否認係其本人持槍發擊而已），則在該時地到場人員（
    含在室外伺機衝入人員），確有持槍彈到場，亦應無疑義。
三、被告己○○與辛○○間既須就瓦斯配銷地盤及酒店衝突之事談判，足見被告辛○○、乙○○、戊○○之一方與被告己○○、李佳昌、丁○○之他方間，已隱有瓦
    斯經銷利益及要求道歉之衝突。且彼此於五月二十四日第二次見面談判前，已預
    見談判時可能會發生衝突，此從雙方除邀人以壯陣容外，尚準備槍枝到場，可得
    證明。且復據被告丁○○警局初訊供稱：昌仔（即李佳昌）前到中山北路爵爺酒
    店喝酒，因酒帳被幹部漏氣，所以我們去北投找綽號阿妹（即辛○○）談判，要
    他交出幹部，阿妹沒履行承諾，就發生口角，…我方也有一名我不認識的年青人
    持一把銀色手槍云云（見第六四八三號偵卷第四六頁、五二頁）；被告丙○○警
    局初訊供稱：「辛○○與己○○談判時口角，我即見辛○○從腰際抽出乙把黑手
    槍，對方（即己○○一方）也從外面衝進二位青年，各持一把黑色及銀色手槍」
    （見第六四八三號偵卷第三三頁）、「下去（指到地下室服務處）十五分鐘到二
    十分鐘就發生衝突，當時辛○○突然罵人，他罵三字經，他是罵跟他對談的人，
    他從腰際拿出槍來，他叫大家不要動，後來不知怎樣，辛○○就開槍」（見原審
    卷九十二年七月二十九日訊問筆錄第二四、二五、二五六頁）；被告己○○警訊
    初稱：談的氣氛不好，吵起來，辛○○就拔出一枝黑色的槍，另外二人也各拔出
    一枝槍。」（見第六四八三號偵卷第二四三頁），檢察官偵查中復稱：「…雙方
    談得不愉快，吵起來，有看到辛○○拿黑色槍，現場最少三把槍，辛○○先開槍
    ，辛○○第一個開槍云云（第六四八三號偵卷第二八一、二八二、三三九、三四
    ○頁），在原審審理時亦稱：「遇到爭吵就開槍，辛○○拔出一枝黑色的槍，他
    旁邊兩個人也各拔一枝槍，文清確實拔出一枝槍。」云云（原審卷九十二年七月
    二十九日訊問筆錄第九、十、十一頁）；被告辛○○警訊稱：「五月二十三日己○○打電話約在服務處地下室協調桶裝瓦斯，劃分北投由我方販賣、淡水八里由
    己○○之友人經營、己○○又提及他友人在爵爺酒店消費刷卡不愉快，希望我約
    戊○○馬上到場解決，我無找到戊○○，改約五月二十四日晚上八點在該處見面
    ，我與乙○○、劉宏仁、戊○○、臭嘴（丙○○）五人準時到，己○○十分鐘後
    到，他們六、七人，談得很不愉快，後見臭嘴拿出乙把槍，對方乙名不詳男子亦
    拿出乙把槍。」（見第八○八號偵緝卷第十一頁）、原審審理時稱：「口氣不好
    。談到酒店的事，好像第一次以偽卡刷卡，第二次又要以偽卡刷卡時，戊○○（
    按係己○○之誤）朋友被酒店的少爺打，己○○質問戊○○為何打他們的人，戊○○說打你的人又怎麼樣，然後就不高興，丙○○當時就拿槍出來叫大家蹲下，
    他們蹲下時，拿銀槍的人才進來。」（原審卷九十二年七月二十九日訊問筆錄第
    六二、六三頁）；被告乙○○偵查中供稱：「我聽辛○○與對方我不認識的人說
    話，後來起爭執，外面就有人進來，手拿像槍的東西。」、原審審理時供稱：「
    辛○○與己○○在談，瓦斯、酒店兩件事情都摻著談，很快就發生衝突，酒店的
    事導致談判破裂，酒店簽帳的事發生衝突，他們講話愈來愈大聲，後來一個人進
    來拿著槍，叫大家不要動，從門那邊跑出來，戊○○過去與他搶槍，是銀白色的
    槍。」（見原審卷九十二年七月二十九日訊問筆錄第三三至三六頁）；被告戊○○警訊時稱：「對方己○○帶四年輕人進來談判，談判時也說到上次談判的情形
    ，口氣變差，己○○說不然就輸贏，馬上對方小弟就從上面帶槍進來，我見狀就
    在門口阻止他們進來，同時也去搶對方銀白色手槍，…警方提供銀白色槍就是我
    要搶被射的那把槍。」（見第六四八三號偵卷第六一頁），檢察官偵查時亦稱：
    「阿妹（辛○○）與牛奶（己○○）在談，氣氛不好，我想離開，我要開門就看
    見一人拿槍從外面跑進來，此人我不認識，此人就拿槍指著「牛奶」，叫我不要
    出去，我就搶他的槍。」（見第六四八三號偵卷第三三一、三三二頁），上開被
    告等分別在警局、原審偵審中之供詞，經本院審判長逐一提示並告以要旨後，均
    答稱是的，無一爭議（見本院九十三年五月二十五日審判筆錄第六至九頁）。可
    知被告等人既均知五月二十三日之談判尚未完成，並於五月二十四日要繼續談判
    ，且於談判不久即發生言語衝突，己○○即表示「不然就輸贏」，辛○○即掏出
    手槍，己○○一方立刻有人從外拿銀色及黑色手槍衝入，若非事前準備，豈會於
    談判破裂時雙方立刻拔槍相向，或馬上由門外之人持槍衝入？足見被告己○○、
    丁○○等人間及被告辛○○、乙○○、丙○○等人間，於事前各就我方帶槍枝或
    責由他人帶槍到場備用一事，已彼此知情且分別有犯意聯絡及行為之分擔，彼此
    間均為共犯，事證至為明確。
四、本件雖未在槍擊現場查獲槍枝，惟槍擊案發生後，員警即趕到現場，除查獲槍擊
    後遺留之彈孔四處、彈頭三個（含彈頭碎片一個）、彈殼六個外，並查獲子彈十
    六顆（二顆散落、另十四顆在彈夾內，如槍擊案現場平面圖編號四、十三、十，
    下稱現場圖），此有台北市政府警察局北投分局陳進祺議員服務處槍擊案跡證一
    覽表及現場圖附卷可佐（見第六四八三號偵卷第一五四、一五六頁），上開各物
    亦經扣案足稽。旋於九十年五月二十九日北投警察分局勤務指揮中心接獲民眾報
    案，即於台北市○○區○○路一九二號公車站牌處起獲之三把手槍，並予扣案可
    憑。且經送內政部刑事警察局鑑驗，三枝手槍除均有殺傷力外，其中乙把手槍（
    槍枝管制編號0000000000號）與上述現場圖編號二、三、五、十一之
    四顆遺留彈殼比對結果，其彈底特徵紋痕相吻合，可認係該槍擊發，亦有該局鑑
    驗通知書附卷可證（見第四六八三號偵卷(一)第一五二頁）；另現場圖編號六、六
    之一彈殼均係口九ｍｍ制式半自動手槍彈殼（彈底標記為Ｇｅｃｏ，九ｍｍ、Ｌ
    ｕｇｅｒ），足見該把未扣案之手槍亦具殺傷力甚明。且被告戊○○、丁○○二
    人當場中槍肇致如事實欄所載之傷勢，復有慶生醫院九十年二月二十七日九一字
    第六號函及榮民總醫院出具之診斷證明書附偵查卷可按（見第四六八三號偵卷(二)
    第八一頁、偵卷(一)第二五九、二六○頁）。又辛○○當日確曾取出手槍，此除與
    之利害相反之被告丁○○於警局偵訊中依口卡指認係辛○○、乙○○各持黑色、
    銀色手槍開槍（第六四八三號偵卷第四七、四八、八四頁）、己○○於原審偵查
    中及審理時指認（第六四八三號偵卷第二四三、二四四、三四○、三四二、三四
    三頁，原審九十二年六月十三日、七月二十九日訊問筆錄）外，即由被告辛○○
    同邀前往之被告丙○○於警訊、偵查及原審審理時亦均指被告辛○○確有帶槍，
    且掏槍出來時，被告己○○即為搶槍，是黑色之槍，並曾擊發過等情甚明（第六
    四八三號偵卷第三二、一八四、一八五、一九○頁，原審卷九十二年三月二十五
    日、六月十三日、七月二十九日訊問筆錄）。則扣案之編號000000000
    0號之黑色手槍，顯為辛○○持以擊發者無疑。而該同時報警在上述公車牌旁取
    出之二把手槍（編號0000000000、0000000000號）之手槍
    如非在現場被人拿出使用過，又豈會與上開在現場開槍擊發之編號000000
    0000號黑色手槍同時置於同一地點，為民眾一同發現，並通知警察前往取出
    ？況雙方口角衝突時，被告己○○之一方不明人士衝入時，即持銀色手槍，己○○亦指現場至少有三把槍，已如前述，而警取出之編號0000000000號
    手槍亦屬銀色手槍，則該三把手槍分別應屬當日被告等分別在現場拿出使用並擊
    傷戊○○、丁○○二人之手槍，洵堪認定。即辛○○係持黑色手槍發擊外，其餘
    二槍雖不易查明確係何姓名之人持以擊射，然既屬共同犯意聯絡之範圍內，由何
    人擊發，已不足影響各被告罪責之成立。
五、參諸被告丙○○、辛○○、己○○、丁○○、乙○○經檢察官囑託法務部調查局
    以控制問題法及混合問題法進行測謊結果，認被告丙○○所辯「渠不知道辛○○
    有無向對方人馬開槍射擊。」，被告辛○○所辯「案發時其未持槍至現場。」、
    「案發時其未開槍射擊。」，被告己○○所辯「案發時其未持槍至現場。」、「
    案發時其未開槍射擊。」，被告丁○○所辯「案發時其未持槍至現場。」、「案
    發時己○○未持槍至現場。」，被告乙○○所辯「案發時辛○○未持槍射擊。」
    等語，經測試均呈情緒波動反應，研判有說謊，此有法務部調查局九十一年七月
    八日調科參字第○九一○○二九二二八○號、九十二年一月十六日調科參字00
    000000000號鑑定通知書二紙在卷（見第六四八三號偵卷(二)第九四頁、
    第一二七頁）可憑。按測謊之鑑定，係依一般人在說謊時，會產生遲疑、緊張、
    恐懼、不安等心理波動現象，乃利用測謊儀器將受測者之上開情緒波動反應情形
    加以紀錄，用以判別受測者供述之真實性，倘受測者愈想壓抑其謊言所產生之情
    緒，則在測謊儀器上愈會產生明顯之情緒波動反應，反之，則無此不實之波動反
    應。又倘鑑定人具備專業之知識技能，復事先獲得受測者之同意，所測試之問題
    及其方法又具專業可靠性時，該測謊結果，如就否認犯罪有不實之情緒波動反應
    ，雖不能採為有罪判決之唯一證據，但非無證據能力，仍得供裁判之佐證，是最
    高法院九十一年度台上字第三七一號、第一一三六號、第四○八○號判決在案可
    參。本件被告乙○○、己○○、丁○○、丙○○四人之測謊鑑定，係檢察官通知
    後，被告親到法務部調查局接受測謊，此有臺灣士林地方法院檢察署暨法務部調
    查局通知函各附偵查卷可佐。被告辛○○接受測謊當時雖仍
    測謊情事，是彼測謊均符合上開最高法院判決所指有關測謊必備之要件。茲被告
    丙○○、辛○○、己○○、丁○○及乙○○等人，經以上開問題、事項進行鑑定
    ，亦係另就他人犯行部分之證述測謊，已非單純就自己犯行測謊，其結果仍不利
    於被告各人。且本件除被告等有事前謀議帶槍之犯意聯絡及行為分擔之前開論據
    外，案發現場辛○○、己○○雙方人馬亦確有帶槍到場之事實，已如前述，相互
    印證，本件鑑定結果，自得採為認定被告等犯行之證據，事至瞭然。
六、被告等雖均坦承於右開時地均進入該地下室，槍擊發生時亦在場，然均否認有參
    與持槍擊射之行為，其各人之辯解如上所述。辯護人亦陳指本案被告相互間之供
    詞前後不一，又無確切證據足以證明係由何人持何槍隻射傷何人，自難採為認定
    犯行之證據。惟查，本件槍擊案發後，經警趕至現場，除於服務處之該地下室，
    查獲上開子彈及槍擊後遺落之彈孔、彈頭及彈殼等物外，被告等人均已散離他去
    ，嗣被告丙○○見事為新聞報導，已為敗露，始自動到北投警察分局投案說明。
    而其他被告於原審偵審中就雙方人員如何持槍進入或發擊、當場之人受傷等，已
    如前述，且在槍擊現場遺留彈殼，經比對結果與其中扣案之一支手槍（0000
    000000號）之彈底特徵、紋痕相吻合，均如上述，則被告等互為不利於他
    方之指供，既有確實之佐證，則雙方人員在該時地有互持槍發擊之事實，要無疑
    義。按認定犯罪事實所憑之證據，非只限於直接證據，所採之間接證據於通常一
    般人不致於有所懷疑，而得為確信程度，仍得據為有罪之認定。且被害人或共同
    被告之陳述有部分係前後不符，甚互有歧異，究何者為可採，法院仍得本其調查
    其他證據結果，基於自由心證斟酌之，非謂一有不符或矛盾，即認其全部不可採
    信，最高法院迭著有判例可循，本案被告飾詞盡為有利於己、又需兼避我方於不
    利之陳述，肇致前後或相互間之供詞，有所不符，即不得就查與事實相符之陳述
    ，仍全不予採憑。至被告己○○聲請調取案發現場對面（即該服務處前）里長辦
    公室之監視錄影帶，並為播放一節，經查該錄影帶因影像過於模糊，無法分析或
    翻拍，已據北投警察分局於九十一年二月二十七日被市警投分刑字第○九一六○
    六八三○○○號函文說明（見第六四八三號偵卷(二)第三三頁），自無需再予調用
    。綜上所述，本件被告等犯行，事臻明確，均堪予認定，被告等之辯解，均不足
    採信。
七、核被告等持有手槍及子彈行為部分，係各犯槍砲彈藥刀械管制條例第七條第四項
    持有手槍罪、同條例第十二條第四項持有子彈罪，此二行為係於同時地為之，為
    想像競合犯，應從一重以持有手槍罪處斷。又被告己○○、丁○○持槍彈擊傷戊○○成傷致「永久性癱瘓」部分，係二被告所可預見，且與其行為有因果關係，
    係各犯刑法第二百七十七條第二項傷害致重傷罪，此部分檢察官以同法第二百七
    十七條第一項普通傷害罪起訴，即有未洽，應予變更法條。又所犯傷害致重傷部
    分與所犯持有手槍罪有方法、結果之牽連關係，應從一重以持有手槍罪論處。被
    告己○○、丁○○與其他不詳姓名之成年男子間，及辛○○、乙○○、丙○○、
    戊○○間，就所犯以上各罪，均各有犯意聯絡及行為分擔，均屬共同正犯。又被
    告己○○前犯殺人罪所處有期徒刑十三年，迄八十七年一月十五日始假釋執行完
    畢，丁○○前犯重利罪所處有期徒刑，於八十年十二月十八日以易科罰金執行完
    畢，有各該被告全國前案紀錄表在卷可憑，均於五年內再犯本案有期徒刑以上刑
    之罪，均係累犯，加重其刑。
八、原審不察，徒以被告等相互間之供詞，未見相符，被告等係何人各持用上述黑色
    等手槍，及如何射傷被告戊○○、丁○○二人成傷，均無確實證據以釐清，因認
    被告等均不能證明其犯罪。乃忽視被告等各先有備槍，同處一室，雙方因起衝突
    ，當場持槍射擊，致在場之戊○○、丁○○二人中槍成傷，及現場撿獲之彈殼為
    扣案之槍枝射擊後所遺留之事實證據。又查無於該時地另有他人因糾紛而當場開
    槍致人於傷之情事，何能謂本件槍擊事件與被告等無涉？原審之本件認事採證，
    難謂無違背經驗法則與論理法則。檢察官上訴意旨據以指摘原判決諭知被告等均
    無罪為不當，自有理由，應由本院將原判決撤銷。爰依上說明並審酌被告己○○
    、辛○○二人各為首謀之人，其餘之被告乙○○、丁○○及丙○○均係受邀前往
    助陣，尤丙○○事後主動到案說明（查尚不符自首要件），態度亦稍佳，及各被
    告之犯罪動機、目的、方法及所生危害等一切情狀，各科處所主文之刑，罰金部
    分並諭知易服勞役之折算標準，至扣案之第0000000000號奧地利ＧＬ
    ＯＣＫ廠制一七Ｃ型口徑九ＭＭ制式自動手槍、第0000000000號仿Ｇ
    ＬＯＣＫ廠半自動手槍、第0000000000號巴西ＰＴ九二ＡＦＳ九ＭＭ
    半自動手槍等三枝，子彈計十六顆（含裝十四顆之彈匣），均為違禁物，應依法
    為沒收之宣告，至其他彈殼彈頭均為射擊後之殘存物，已無危害性，不另予沒收
    ，併此敘明。
九、至被告辛○○、乙○○、丙○○三人涉觸刑法第二百七十七條第一項傷害罪部分
    ，被害人丁○○已於本院審理中供陳明渠想事情到此結束，均沒有提起告訴云云
    （見本院九十三年五月二十五日審理筆錄），故原審以此部分未經合法告訴而認
    應諭知公訴不受理，即無不合，檢察官雖對此部分亦提起上訴，然並未具陳上訴
    理由，經本院函請補正，迄未補正，自難認有理由，惟此部分與上開非法持有槍
    彈而論罪部分，有方法結果之牽連關係（公訴人認係犯意各別，應分論併罰，容
    有誤會），如為成罪，亦屬裁判上之一罪，即不另為無罪之諭知。又被害人戊○○因中槍成殘致重傷，已如上述，則不論其有無合法告訴，本院自得均予審判，
    亦附此說明。
十、被告戊○○部分，另行處理。
據上論斷，應依刑事訴訟法第三百六十九條第一項前段、第三百六十四條、第二百九
十九條第一項前段、第三百條，槍砲彈藥刀械管制條例第七條第四項、第十二條第四
項，刑法第十一條前段、第二百七十七條第二項、第五十五條、第四十七條、第四十
二條第二項、第三十八條第一項第一款，罰金罰鍰提高標準條例第二條，現行法規所
定貨幣單位折算新臺幣條例第二條，判決如主文。
本案經檢察官陳維練到庭執行職務。
中　　　華　　　民　　　國　　九十三　　年　　　六　　　月　　　八　　　日
                              臺灣高等法院刑事第一庭
                                  審判長法  官  李  相  助
                                        法  官  楊  貴  雄
                                        法  官  黃  聰  明
右正本證明與原本無異。
如不服本判決，應於收受送達後十日內向本院提出上訴書狀，其未敘述上訴之理由者
並得於提起上訴後十日內向本院補提理由書（均須按他造當事人之人數附繕本）。
                                        書記官  吳  金  來
中　　　華　　　民　　　國　　九十三　　年　　　六　　　月　　　八　　　日
附錄：本判決論罪科刑法條全文
槍砲彈藥刀械管制條例第七條
未經許可，製造、販賣或運輸火砲、肩射武器、機關槍、衝鋒槍、卡柄槍、自動步槍
、普通步槍、馬槍、手槍或各類砲彈、炸彈、爆裂物者，處死刑、無期徒刑或七年以
上有期徒刑；處徒刑者，併科新台幣三千萬元以下罰金。
未經許可，轉讓、出租或出借前項所列槍砲、彈藥者，處無期徒刑或五年以上有期徒
刑，併科新台幣一千萬元以下罰金。
意圖供自己或他人犯罪之用，而犯前二項之罪者，處死刑或無期徒刑；處徒刑者，併
科新台幣五千萬元以下罰金。
未經許可，持有、寄藏或意圖販賣而陳列第一項所列槍砲、彈藥者，處五年以上有期
徒刑，併科新台幣一千萬元以下罰金。
第一項至第三項之未遂犯罰之。
槍砲彈藥刀械管制條例第十二條
未經許可，製造、販賣或運輸子彈者，處一年以上七年以下有期徒刑，併科新台幣五
百萬元以下罰金。
未經許可，轉讓、出租或出借子彈者，處六月以上五年以下有期徒刑，併科新台幣三
百萬元以下罰金。
意圖供自己或他人犯罪之用，而犯前二項之罪者，處三年以上十年以下有期徒刑，併
科新台幣七百萬元以下罰金。
未經許可，持有、寄藏或意圖販賣而陳列子彈者，處五年以下有期徒刑，併科新台幣
三百萬元以下罰金。
第一項至第三項之未遂犯罰之。
刑法第二百七十七條
傷害人之身體或健康者，處三年以下有期徒刑、拘役或一千元以下罰金。
犯前項之罪因而致人於死者，處無期徒刑或七年以上有期徒刑；致重傷者，處三年以
上十年以下有期徒刑。
